---
title: "Skitouren"
author: "Kaspar Rufibach"
date: '`r Sys.setlocale("LC_TIME", "C"); format(Sys.Date(), "%d %b %Y")`'
output:
  html_document:
    keep_md: true
    toc: yes
    toc_float:
      collapsed: yes
      smooth_scroll: yes
  github_document: 
    toc: true
    toc_depth: 2
  pdf_document:
    toc: yes
  word_document:
    fig_caption: yes
    toc: yes
---

```{r setup, include=FALSE}
## load packages
packs.html <- c("knitr", "pander", "reporttools", "dplyr", "lubridate", "readxl")
for (i in 1:length(packs.html)){library(packs.html[i], character.only = TRUE)}

knitr::opts_chunk$set(echo = TRUE)

path <- "C:/rufibach/01_personal/05_Sport/40_reporting/"
path <- paste(getwd(), "/", sep = "")

source(paste(path, "/functions/input_touren.r", sep = ""))
source(paste(path, "/functions/hm_print.r", sep = ""))

## =================================================================
## input data
## =================================================================
touren <- input_touren(path)
                  
# skitouren
all <- (touren %>% mutate(skihalbtag = NULL, skihalbtag_fam = NULL, begleitung1 = NULL, begleitung2 = NULL, begleitung3 = NULL, region = NULL, kommentar = NULL) %>% filter(sport == "Skitour") %>% arrange(end, time) )

# skitage
skitage1 <- touren %>% mutate(date = as.Date(date, origin = "1899-12-30"), skihalbtag = as.numeric(skihalbtag), skihalbtag_fam = as.numeric(skihalbtag_fam)) %>% filter(sport == "Skifahren") %>% arrange(end, time) 
```

# Zusammenfassung ueber die Jahre

<!-- Liste nicht komplett. Mehrere Touren mit demselben Ziel innerhalb eines Monats sind zusammengefasst. -->

```{r, echo = FALSE, results = 'asis', message = FALSE, eval = FALSE}
t <- with(subset(touren, sport == "Skitour"), addmargins(table(as.character(end), season)))

# pick seasons
t1 <- table(touren$season)[table(touren$season) > 0]
i1 <- which(colnames(t) == names(t1)[1])
i2 <- which(colnames(t) == tail(names(t1), 1))
t <- t[, i1:i2]

# replace 0's
t[t == 0] <- ""

pander(t, digits = 1)
```

```{r, echo = FALSE, fig.cap = "", fig.align = "center", fig.width = 7, fig.height = 5, fig.show='hide'}
par(mfrow = c(1, 1), las = 2, mar = c(4, 8, 1, 1))

ski <- (all %>% select(start, end, date, time))
tour <- unique(ski$end)

# x-axis
xs <- ymd_hms(paste(min(year(ski$date)):max(year(ski$date) + 1), "0101 00:00:00", sep = ""))
plot(xs, rep(0, length(xs)), type = "n", ylim = c(0, length(tour)), xaxt = "n", yaxt = "n", xlab = "", ylab = "")
axis(1, at = xs, labels = year(xs))
axis(2, at = length(tour):1, labels = tour)
abline(h = 1:length(tour), lty = 2, col = grey(0.5))
offset <- 0.2

for (i in 1:length(tour)){
  dat.i <- (ski %>% filter(end == tour[length(tour) - i + 1]) %>% arrange(date) %>% group_by("w" = paste(year(date), month(date), sep = "")) %>% add_tally() %>% slice(1))
  xs.i <- ymd_hms(paste(as.character(dat.i$date), " 00:00:00", sep = ""))
  text(xs.i, rep(i, nrow(dat.i)), dat.i$n)
}
```

```{r, echo = FALSE, fig.cap = "", fig.align = "center", fig.width = 7, fig.height = 5, fig.show='hide'}
par(las = 2, mar = c(8, 4.5, 1, 1))

# now pick first season with entry and last season
dat <- table(all$season)
i1 <- which(names(dat) == unique(sort(droplevels(all$season)))[1])
i2 <- which(names(dat) == tail(unique(sort(droplevels(all$season))), 1))
dat <- dat[i1:i2]

plot(dat, type = "b", col = 2, xlab = "", ylab = "Anzahl Skitouren / Skihalbtage", ylim = c(0, 50))
abline(h = 1:100, lty = 2, col = grey(0.5))

# Skihalbtage 
ski1 <- (skitage1 %>% group_by(season) %>% summarize(sum = sum(skihalbtag, na.rm = TRUE), .groups = 'drop'))
dat1 <- dat
dat1[1:length(dat1)] <- NA
dat1[names(dat1) %in% ski1$season] <- ski1$sum
lines(1:length(dat1), dat1, col = 3, type = "b", pch = 19)

# Familien-Skihalbtage 
ski2 <- (skitage1 %>% group_by(season) %>% summarize(sum = sum(skihalbtag_fam, na.rm = TRUE), .groups = 'drop'))
dat2 <- dat
dat2[1:length(dat2)] <- NA
dat2[names(dat2) %in% ski1$season] <- ski2$sum
lines(1:length(dat2), dat2, col = 4, type = "b", pch = 19)

legend("topleft", legend = c("Wochentag", "Skihalbtag", "Skihalbtag Familie", "Skitour"), pch = c(1, 19, 19), col = c(2, 3, 4), bg = "white", bty = "")
```

# Listen der Tourenziele

Dieser Abschnitt listet die Touren auf, chronologisch oder nach Laufzeit. Fuer die Listen nach Zeit werden die Touren ohne Zeitangabe nicht aufgefuehrt.

```{r echo = FALSE, message = FALSE, warning = FALSE, results = "asis"}

# how to do this with child documents: https://gist.github.com/rmoff/a043676a2f084b81a434

out <- NULL
for (i in 1:length(tour)){
  out <- c(out, knit_expand('tour_summary.Rmd'))
}

cat(knit(text = unlist(paste(out, collapse = '\n')), quiet = TRUE))
```

# Hoehenmeter pro Stunde

Dieser Abschnitt sortiert die Touren absteigend nach Hoehenmetern pro Stunde, wobei fuer jede Tour nur die schnellste genommen wird.

```{r, echo = FALSE, results = 'asis', message = FALSE, eval = TRUE}
t <- (touren %>% filter(is.na(hm_h) == FALSE & sport == "Skitour"))
t <- (t %>% group_by(paste(start, end, sep = "")) %>% arrange(desc(hm_h)) %>% slice(1) %>% ungroup())
t <- (t %>% hm_print())
t1 <- (t %>% select(-begleitung1))
pander(t1)
```

# Aktuelle Saison

## Tage auf Ski total

```{r echo = FALSE, message = FALSE, warning = FALSE, results = "asis", eval = TRUE}
# count skiing days
s <- 21

# f1 <- table(with(touren, cbind(skihalbtag, weekdays(date))[as.numeric(season) == s & is.na(skihalbtag) == FALSE, 2]))
# f2 <- table(with(touren, cbind(skihalbtag_fam, weekdays(date))[as.numeric(season) == s & is.na(skihalbtag_fam) == FALSE, 2]))
# f3 <- table(with(touren, cbind(sport == "Skitour", weekdays(date))[as.numeric(season) == s & (sport == "Skitour"), 2]))
# 
# m1 <- data.frame(matrix(NA, nrow = 7, ncol = 4))
# colnames(m1) <- c("Skihalbtag", "Skihalbtag Familie", "Skitour", "Wochentag")
# m1$Wochentag <- c("Montag", "Dienstag", "Mittwoch", "Donnerstag", "Freitag", "Samstag", "Sonntag")
# m1[match(names(f1), m1$Wochentag), 1] <- f1
# m1[match(names(f2), m1$Wochentag), 2] <- f2
# m1[match(names(f3), m1$Wochentag), 3] <- f3
# rownames(m1) <- m1$Wochentag
# m1 <- m1[, -4]
# m1[is.na(m1)] <- ""
# m1 <- t(m1)
# pander(m1)

# days on ski (double counting not possible)
f4 <- with(touren, data.frame(date, skihalbtag, skihalbtag_fam, tour = as.numeric(sport == "Skitour"), season))
f5 <- f4[f4$season == levels(with(touren, season))[s], ]
f5$any <- with(f5, pmax(skihalbtag, skihalbtag_fam, tour, na.rm = TRUE))
f5_dat <- f5[f5$any == 1, "date"]
skidays <- length(unique(f5_dat))
```

Total Skitage: `r skidays`.

```{r, echo = FALSE, results = 'asis', message = FALSE, eval = TRUE}
t <- (touren %>% filter(is.na(hm_h) == FALSE & sport == "Skitour" & season == "Winter 20/21") %>% hm_print())
```

- Anzahl Touren: `r nrow(t)`. 
- Total Hoehenmeter: `r disp(sum(t$hm_diff), 0)`.

## Skitouren {.tabset .tabset-fade .tabset-pills}

### Nach Datum

```{r, echo = FALSE, results = 'asis', message = FALSE, eval = TRUE}
t1 <- (t %>% select(-begleitung1) %>% arrange(date))
pander(t1)
```

### Nach Hoehenmeter

```{r, echo = FALSE, results = 'asis', message = FALSE, eval = TRUE}
t1 <- (t %>% select(-begleitung1) %>% arrange(desc(hm_diff)))
pander(t1)
```

### Nach Hoehenmeter pro Stunde

Dieser Abschnitt sortiert die Touren absteigend nach Hoehenmetern pro Stunde, wobei fuer jede Tour nur die schnellste genommen wird.

```{r, echo = FALSE, results = 'asis', message = FALSE, eval = TRUE}
t1 <- (t %>% group_by(paste(start, end, sep = "")) %>% arrange(desc(hm_h)) %>% slice(1) %>% ungroup())
t1 <- (t1 %>% hm_print())
t1 <- (t1 %>% select(-begleitung1))
pander(t1)
```

### Mit Papa, nach Hoehenmeter pro Stunde

```{r, echo = FALSE, results = 'asis', message = FALSE, eval = TRUE}
t1 <- (t %>% filter(begleitung1 == "Papa") %>% select(-begleitung1) %>% arrange(desc(hm_h)))
pander(t1)
```
